【裁判字號】    90,上訴,808
【裁判日期】    900529
【裁判案由】    詐欺等
【裁判全文】
臺灣高等法院刑事判決                              九十年度上訴字第八○八號
    上  訴  人  臺灣桃園地方法院檢察署檢察官
    被      告  乙○○
右上訴人因被告違反稅捐稽徵法等案件，不服臺灣灣桃園地方法院八十五年度訴緝字
第二二五號，中華民國八十九年七月三十一日第一審判決（起訴案號：臺灣桃園地方
法院檢察署八十一年度偵字第四五三三號、五一九０號、五四六七號、六一九一號、
六一九二號、七二二九號），提起上訴，本院判決如左：
        主  文
上訴駁回。
        理  由
一、公訴意旨略以：被告乙○○自民國七十八年間起，向同案被告甲○○（業已死亡
    ）陸續購買利用人頭虛設之喬鳴企業股份有限公司、財王企業有限公司、笠菖企
    業有限公司、蒿佶實業有限公司、宗麟企業有限公司、聰盈企業有限公司、朝金
    企業有限公司、售萊企業有限公司、岱進企業有限公司、唐福企業有限公司、濠
    強企業有限公司、暉盈企業有限公司、財援企業有限公司、儒霆企業有限公司、
    湛業企業有限公司、磊福企業有限公司、登龍企業有限公司、福林鋼鐵有限公司
    、嫵媚實業有限公司之國貿局出進口廠商登記卡（進出口卡），據以從事走私及
    逃漏進口貨物稅之用。因認被告乙○○涉有違反犯稅捐稽徵法第四十三條之幫助
    逃漏稅捐罪嫌、刑法第三百四十條之常業詐欺犯罪嫌、刑法第二百十六條、第二
    百十五條之行使業務登載不實文書罪嫌。
二、被告經本院傳喚未到庭辯解，惟其於原審法院訊問時堅決否否認有上開犯行。而
    公訴人認被告犯罪，係以同案被告甲○○之指訴，為其論據。
三、經查：
（一）按犯罪事實，應依證據認定，無證據不得推定其犯罪事實，刑事訴訟法第一百
      五十四條定有明文。又不能證明被告犯罪者，應諭知無罪之判決，刑事訴訟法
      第三百零一條第一項定有明文。
（二）依公訴人所訴之犯罪事實，僅「被告購買虛設行號之進出口卡，據以走私及逃
      漏進口貨物稅之用」云云。既無被告何時、何地、如何走私？走私何物？逃漏
      何種貨物稅、逃漏若干？如何詐欺、詐欺對象為何？詐欺方式、詐欺金額若干
      ？均完全沒有任何事實之記載。而細釋該起訴書，因同時起訴九名被告，將九
      名被告所涉罪名未加分別，含混一併記載。本院應以其起訴書所記載之犯罪事
      實為審判。
（三）依卷內資料及檢察官起訴被告所涉犯罪之證據，乃甲○○指稱賣給被告虛設公
      司之進出口卡。然被告堅決否認其事，雙方各執一詞。甲○○已死亡，有法務
      部戶役政連結作業系統資料在卷可按，無從傳訊與被告對質，或進一步詰問，
      被告何時、何地、以何價金購買、其購買用途、如何使用等相關事項。而經向
      經濟部國際貿易局查詢，該局從未對蒿佶實業有限公司、福林鋼鐵有限公司、
      售萊實業有限公司、儒霆企業有限公司、湛業企業有限公司等公司核發國際貿
      易局進出口廠商登記卡，有該局八十九年三月十日貿二發字第八九○○○○
      四一九七號函在卷可稽（見原審卷第一二八、一二九頁）。則甲○○指將上開
      公司進出口廠商登記卡出售被告，屬虛偽不實之詞。又經向財政部查詢持有進
      出口卡者，有何優惠，據覆：持有國際貿易局進出口廠商登記卡之廠商進口應
      課貨物稅，依現行相關稅法規定，並無因持有該登記卡者，享有關稅、貨物稅
      減免之優惠，有該部八十九年六月五日台財關第○八九五五○二七九號函在卷
      可稽（見原審卷第一四四頁）。是持有該進出口卡者，並無任何租稅減免或優
      惠之處。
（四）依據全卷之資料，被告並無利用上開公司從事走私進出口之行為，或使用上開
      公司進出口卡之行為，亦無被告使用該進出口卡幫助他人逃稅或自行逃稅之行
      為。此外，復查無其他任何積極證據，足以證明被告有公訴人所指訴之犯行。
四、原審就公訴人所訴之犯行，僅以關稅非貨物稅，不在該稅捐稽徵法規範之範圍，
    認被告無罪，對公訴人所訴犯行未予審究。然其對被告為無罪之判決，結果尚無
    不合。公訴人上訴意旨，認關稅與貨物稅不同，雖無不合，但依全卷資料及調查
    證據之結果，並不能證明被告有走私或逃漏貨物稅之行為，或有公訴人起訴書所
    指犯行，應認其上訴為無理由，自應予以駁回。
五、被告經合法傳喚無正當理由未到庭，爰不待其陳述逕行判決。
六、據上論斷，應依刑事訴訟法第三百六十八條、第三百七十一條，判決如主文。
本案經檢察官柯麗鈴到庭執行職務。
中    華    民    國     九十     年      五        月      二十九      日
                            臺灣高等法院刑事第五庭
                                審判長法  官  曾  德  水
                                      法  官  林  立  華
                                  法  官  趙  功  恆
右正本證明與原本無異。
如不服本判決應於收受送達後十日內向本院提出上訴書狀，其未敘述上訴之理由者並
得於提起上訴後十日內向本院補提理由書（均須按他造當事人之人數附繕本）。
                                      書記官  孫  佩  琳
中    華    民    國     九十     年      五        月      二十九      日


司法院資訊處製作；財團法人民間司法改革基金會備份。
